【裁判字號】    98,審訴,4578
【裁判日期】    981130
【裁判案由】    毒品危害防制條例
【裁判全文】
臺灣高雄地方法院刑事判決            98年度審訴字第4578號
公  訴  人  臺灣高雄地方法院檢察署檢察官
被      告  甲○○
上列被告因毒品危害防制條例案件，經檢察官提起公訴（98年度
毒偵字第5317號），被告就被訴事實為有罪之陳述，經告知簡式
審判程序之旨，並聽取被告與公訴人之意見後，本院合議庭裁定
由受命法官獨任進行簡式審判程序，本院判決如下：
    主  文
甲○○施用第一級毒品，處有期徒刑陸月，如易科罰金，以新臺
幣壹仟元折算壹日；扣案之第一級毒品海洛因參包（均含包裝袋
，合計淨重零點零參公克、空包裝總重零點柒伍公克），均沒收
銷燬之；扣案之夾鏈袋壹個、葡萄糖粉末伍包，均沒收。又施用
第二級毒品，處有期徒刑參月，如易科罰金，以新臺幣壹仟元折
算壹日。應執行有期徒刑柒月，如易科罰金，以新臺幣壹仟元折
算壹日；扣案之第一級毒品海洛因參包（均含包裝袋，合計淨重
零點零參公克、空包裝總重零點柒伍公克），均沒收銷燬之；扣
案之夾鏈袋壹個、葡萄糖粉末伍包，均沒收。
    事  實
一、甲○○前於民國97年間，因施用毒品案件，經本院裁定送觀
    察、勒戒後，認無繼續施用毒品之傾向，而於97年7 月17日
    觀察、勒戒執行完畢釋放，由臺灣高雄地方法院檢察署檢察
    官以97年度毒偵字第2517號不起訴處分確定。詎甲○○仍不
    知悔改，竟分別基於施用第一、二級毒品之犯意，於98年8
    月11日下午2 時許，在其位於高雄縣大寮鄉○○路129 巷27
    號4 樓住處內，以將第一級毒品海洛因摻雜葡萄糖粉末稀釋
    ，再置入香菸後，吸食含有海洛因成分煙氣之方式，施用第
    一級毒品海洛因1 次後，在同一地點，以將第二級毒品甲基
    安非他命置於玻璃球內燒烤，吸食煙霧之方式，施用第二級
    毒品甲基安非他命1 次。嗣於98年8 月11日下午3 時30分許
    ，在高雄縣大寮鄉○○路129 巷27號地下室，為警查獲，經
    徵得其同意採尿送驗結果呈嗎啡、可待因、甲基安非他命、
    安非他命陽性反應，並扣得甲○○所有而供其施用第一級毒
    品海洛因之夾鏈袋1 個與葡萄糖粉末5 包（起訴書誤載為第
    一級毒品海洛因5 包），再徵得甲○○同意，在其位於高雄
    市○○區○○街28號7 樓租屋處，扣得第一級毒品海洛因3
    包（合計淨重0.03公克、空包裝總重0.75公克），始獲上情
    。
二、案經高雄市政府警察局苓雅分局移送臺灣高雄地方法院檢察
    署檢察官偵查起訴。
    理  由
一、本件被告甲○○所犯係死刑、無期徒刑、最輕本刑為3 年以
    上有期徒刑以外之罪，其於準備程序中就被訴事實為有罪之
    陳述，經本院告知簡式審判程序之旨，並聽取公訴人及被告
    意見後，合議庭裁定由受命法官獨任進行簡式審判程序，合
    先敘明。
二、訊據被告對於上揭時、地，分別施用第一級毒品海洛因及第
    二級毒品甲基安非他命之事實，坦承不諱；而被告為警查獲
    所採之尿液檢體，經送高雄市立凱旋醫院以酵素免疫法及氣
    相層析質譜法檢驗結果，呈現嗎啡、可待因、甲基安非他命
    、安非他命陽性反應，此有高雄市立凱旋醫院98年8 月27日
    濫用藥物尿液檢驗報告暨高雄市政府警察局苓雅分局偵辦毒
    品案件嫌疑人尿液採證代碼對照表（代碼：F-98408 號）各
    1 份附卷可稽；且扣案之白色粉末3 包，經送法務部調查局
    鑑驗之結果，均確含有第一級毒品海洛因成分（合計淨重0.
    03公克、空包裝總重0.75公克）無訛，有法務部調查局濫用
    藥物實驗室98年10月8 日鑑定書1 份在卷可佐；復有被告所
    有而供其施用第一級毒品海洛因所用之夾鏈袋1 個、葡萄糖
    粉末5 包扣案可憑，是被告分別施用第一、二級毒品之犯行
    ，堪以認定，應予依法論科。
三、核被告所為，係犯毒品危害防制條例第10條第1 項之施用第
    一級毒品罪、同條例第10條第2 項之施用第二級毒品罪。被
    告持有第一、二級毒品後進而施用，其持有之低度行為均應
    為施用之高度行為所吸收，故均不另論其持有毒品罪。被告
    所犯上開施用第一級毒品及施用第二級毒品之2 罪間，犯意
    各別，行為互殊，應予分論併罰。本院審酌被告前因施用毒
    品案件，經觀察、勒戒程序，由檢察官不起訴處分後，仍不
    知悛悔，再次施用毒品自戕其身，顯然缺乏戒絕毒品之決心
    ，惟念及被告坦承施用第一、二級毒品之事實，且其行為尚
    未害及他人，並斟酌被告之犯罪動機、手段、持有毒品數量
    ，以及被告之智識程度等一切情狀，分別量處如主文所示之
    刑，及諭知易科罰金之折算標準，並定應執行刑如主文所示
    ，且諭知易科罰金之折算標準。扣案之白色粉末3 包，業經
    法務部調查局鑑驗確含有或殘有第一級毒品海洛因無訛，已
    如前述，而包裝袋與其上殘留之毒品，已難以分析剝離，俱
    應依毒品危害防制條例第18條第1 項前段規定，不問屬於犯
    人與否，均併宣告沒收銷燬之，至於送鑑耗損之海洛因粉末
    ，既已滅失，自無庸再予宣告沒收銷燬之必要。另扣案之夾
    鏈袋1 個以及葡萄糖粉末5 包，均為被告所有，且供被告施
    用第一級毒品海洛因所用，此據被告自承在卷，爰均依刑法
    第38條第1 項第2 款規定，併予宣告沒收。
據上論斷，應依刑事訴訟法第273 條之1 第1 項、第299 條第1
項前段，毒品危害防制條例第10條第1 項、第2 項、第18條第1
項前段，刑法第11條、第41條第1 項前段、第38條第1 項第2 款
、第51條第5 款，判決如主文。
本案經檢察官杜妍慧到庭執行職務。
中    華    民    國    98    年    11    月    30    日
                  刑事第十庭  法  官  高增泓
以上正本證明與原本無異。
如不服本判決，應於收受送達後10日內向本院提出上訴書狀。
中    華    民    國    98    年    11    月    30    日
                              書記官  王淑娟
附錄本判決論罪科刑法條全文：
毒品危害防制條例第10條
施用第一級毒品者，處6月以上5年以下有期徒刑。
施用第二級毒品者，處3年以下有期徒刑。


司法院資訊處製作；財團法人民間司法改革基金會備份。
